臺灣臺中地方法院刑事判決
110年度訴字第1005號
公  訴  人  臺灣臺中地方檢察署檢察官
被      告  張榮華


選任辯護人  陳建三律師（法扶律師）
被      告  張㤢綺


                    （現於法務部○○○○○○○○○○附設勒戒處所執行觀察、勒戒）
選任辯護人  洪瑞霙律師（法扶律師）
上列被告因違反毒品危害防制條例等案件，經檢察官提起公訴（
110年度偵字第10430、10432、16602、16604號），本院判決如
下：
    主    文
丙○○犯如附表一所示之罪，各處如附表一所示之刑及沒收。就附
表一編號一、二所處之有期徒刑部分，應執行有期徒刑陸年。就
附表一編號三、四、五所處之有期徒刑部分，應執行有期徒刑壹
年。
乙○○犯如附表一編號三、四所示之罪，各處如附表一編號三、四
所示之刑及沒收。有期徒刑部分應執行有期徒刑柒月，緩刑參年
，並應於緩刑期間內，向執行檢察官所指定之政府機關、政府機
構、行政法人、社區或其他符合公益目的之機構或團體，提供陸
拾小時之義務勞務；緩刑期間付保護管束。
    犯罪事實
一、丙○○明知甲基安非他命係依毒品危害防制條例所公告列管之
    第二級毒品，不得非法持有、販賣，竟仍基於販賣第二級毒
    品甲基安非他命以營利之犯意，以其持用OPPO廠牌、插入門
    號0000000000號SIM卡之行動電話作為聯絡販毒所使用之工
    具，各於附表二編號1、2所示之交易時間、地點及方式（含
    交易數量），販賣甲基安非他命予黃士恩，並向黃士恩各收
    取如附表二編號1、2所示交易金額之價金。
二、丙○○、乙○○均明知甲基安非他命係依毒品危害防制條例所公
    告列管之第二級毒品，亦為行政院衛生福利部（改制前之行
    政院衛生署）所公告禁用而屬藥事法第22條第1項第1款所列
    之禁藥，不得非法持有、轉讓，仍為下列犯行：
(一)丙○○、乙○○2人共同基於轉讓屬於禁藥之甲基安非他命之犯
    意，各於附表二編號3、4所示之轉讓時間、地點及方式（均
    為不詳數量），無償轉讓甲基安非他命予李俊璟。
(二)丙○○基於轉讓屬於禁藥之甲基安非他命之犯意，於附表二編
    號5所示之轉讓時間、地點及方式，無償轉讓不詳數量之甲
    基安非他命予林佳發。
三、丙○○明知其並無販售第二級毒品甲基安非他命予呂婷婷之真
    意，竟意圖為自己不法之所有，基於詐欺取財之犯意，於民
    國109年9月10日21時許，以通訊軟體LINE聯絡呂婷婷，向呂
    婷婷誆稱可出售第二級毒品甲基安非他命云云，致呂婷婷因
    誤信而陷於錯誤，2人相約於同日22時許，在丙○○位於臺中
    市○○區○○路000號之住所附近超商見面，呂婷婷先交付丙○○
    新臺幣（下同）2,000元現金後，雙方移動至該超商隔壁之
    巷子內，丙○○將1份由衛生紙包裝之不明成分白色粉末置於
    巷內地上由呂婷婷撿起，便各自離開現場。嗣呂婷婷返家欲
    施用上開丙○○交付之白色粉末時，發現並非原本約定之第二
    級毒品甲基安非他命，始悉受騙，丙○○則以此方式詐得2,00
    0元現金。
四、案經臺中市政府警察局刑事警察大隊報請臺灣臺中地方檢察
    署檢察官指揮偵查起訴。
    理    由
壹、證據能力：
一、本判決所引用被告2人以外之人於審判外之陳述，檢察官、
    被告2人及其等之辯護人迄本院言詞辯論終結前均未就該等
    陳述之證據能力聲明異議，本院審酌上開證據資料作成時之
    情況，核無違法不當及證明力明顯過低之瑕疵，並均與本案
    被告2人被訴之犯罪事實具有關連性，認以之作為證據應屬
    適當，依刑事訴訟法第159條之5規定，均有證據能力。
二、本判決所引用之非供述證據，經查並無違背法定程序取得之
    情形，亦無證據證明有何偽造、變造之情事，經審酌與本案
    被告2人被訴之犯罪事實具有關連性，依刑事訴訟法第158條
    之4規定之反面解釋，均具有證據能力。
貳、實體部分：
一、認定犯罪事實所憑之證據及理由：
(一)上揭犯罪事實，業據被告2人分別於偵訊、本院訊問、準備
    程序及審理時均坦承不諱（見聲羈卷第20至21頁、偵10430
    卷第254至262、277至280、289至291頁、本院卷第171至173
    、265頁），核與證人黃士恩、李俊璟、林佳發、呂婷婷、
    楊襄榆分別於警詢及偵訊證述之情節相符（見偵16602卷一
    第293至295頁、偵10432卷一第199至212、332至340、382至
    386頁、卷二第9至13、43至47、134至136、143至144頁），
    並有本院110年聲搜字第399號搜索票、臺中市政府警察局刑
    事警察大隊搜索扣押筆錄暨扣押物品目錄表、自願性搜索同
    意書、通訊監察譯文（見偵10430卷第61至77、81、87至107
    頁）、指認犯罪嫌疑人紀錄表、證人黃士恩與通訊軟體LINE
    「Asse阿華哥」對話紀錄截圖、門號0000000000號之申請人
    資料、本院110年聲搜字第399號搜索票、臺中市政府警察局
    刑事警察大隊搜索扣押筆錄暨扣押物品目錄表、通訊監察譯
    文、現場蒐證與扣案物品照片（含手機外觀及翻拍照片）、
    GOOGLE地圖、門號0000000000號之申請人資料（見偵10432
    卷一第49至63、69至101、109至123、143至153、181、221
    至227、257至278、305至307、371至377頁）、指認犯罪嫌
    疑人紀錄表、證人呂婷婷與被告丙○○間通訊軟體LINE對話翻
    拍照片、門號0000000000、0000000000號之申請人資料（見
    偵10432卷二第17至23、33至39頁、偵16602卷二第3至9頁）
    ，復有被告乙○○遭扣案之SONY廠牌行動電話1支（含門號000
    0000000號SIM卡1枚）可佐，足認被告2人之自白應與事實相
    符，堪以採信。
(二)按近年來毒品之濫用，危害國民健康與社會安定日益嚴重，
    治安機關對於販賣或施用毒品之犯罪行為，無不嚴加查緝，
    各傳播媒體對於政府大力掃毒之決心亦再三報導，已使毒品
    不易取得且物稀價昂，苟被告於有償交付毒品之交易過程中
    無利可圖，縱屬至愚，亦無甘冒被取締移送法辦判處重刑之
    危險而平白從事上開毒品交易之理。是其販入之價格必較其
    出售之價格為低，而有從中賺取買賣價差或量差牟利之意圖
    及事實，應屬合理認定。又販賣毒品係違法行為，非可公然
    為之，而毒品亦無公定價格，可任意分裝增減分量及純度，
    且每次買賣之價格、數量，亦隨時依雙方關係深淺、資力、
    需求量、對於行情之認知、來源是否充裕、查緝是否嚴緊、
    購買者被查獲時供述購買對象之可能風險之評估等因素，而
    異其標準，機動調整，非可一概論之。從而販賣之利得，除
    非經行為人詳細供出所販賣之毒品之進價及售價，且數量俱
    臻明確外，實難察得其交易實情，然販賣者從價差或量差中
    牟利，方式雖異，惟其販賣行為意在營利則屬同一。經查，
    被告丙○○就上揭犯罪事實一所示販賣第二級毒品甲基安非他
    命予證人黃士恩之犯行，於本院準備程序供稱：我當時與證
    人黃士恩交易是賺吃的等語（見本院卷第172、227頁），足
    認被告丙○○確有從中賺取施用毒品量差之利益。從而，被告
    丙○○應係基於營利之意圖販賣甲基安非他命予證人黃士恩，
    亦應堪認定。
(三)綜上所述，本案事證明確，被告2人上開犯行均堪以認定，
    應依法論科。
二、論罪科刑：  
(一)甲基安非他命雖係毒品危害防制條例所列管之第二級毒品，
    但亦屬於藥事法所稱之禁藥（即藥事法第22條第1款規定所
    稱「經中央衛生主管機關明令公告禁止製造、調劑、輸入、
    輸出、販賣或陳列之毒害藥品」），行為人明知禁藥甲基安
    非他命而轉讓者，除成立毒品危害防制條例第8條第2項之轉
    讓第二級毒品罪外（指未達法定應加重其刑之一定數量），
    亦構成藥事法第83條第1項之轉讓禁藥罪，屬同一犯罪行為
    同時有二種法律可資處罰之法規競合關係。因轉讓禁藥罪之
    法定刑為7年以下有期徒刑，得併科新臺幣（下同）5000萬
    元以下罰金，較轉讓第二級毒品罪之法定刑6月以上5年以下
    有期徒刑，得併科70萬元以下罰金為重，應依重法優於輕法
    之原則，擇較重之轉讓禁藥罪論處（最高法院109年度台上
    大字第1089號裁定意旨參照）。經查，被告2人共同或被告
    丙○○單獨分別於附表二編號3至5所示之轉讓時間、地點，無
    償轉讓數量不詳之甲基安非他命予證人李俊璟、林佳發供施
    用，並無證據證明被告2人轉讓之數量已超逾「轉讓毒品加
    重其刑之數量標準」第2條第1項第2款所定之淨重10公克以
    上，亦非轉讓甲基安非他命予未成年人或懷胎婦女，依前揭
    規定與說明，應適用藥事法第83條第1項之轉讓禁藥罪。 
(二)核被告丙○○就犯罪事實一、附表二編號1、2所為，均係犯毒
    品危害防制條例第4條第2項之販賣第二級毒品罪；就犯罪事
    實二、(一)附表二編號3、4及(二)附表二編號5所為，均係
    犯藥事法第83條第1項之轉讓禁藥罪；就犯罪事實三所為，
    係犯刑法第339條第1項之詐欺取財罪。被告乙○○就犯罪事實
    二、(一)附表二編號3、4所為，均係犯藥事法第83條第1項
    之轉讓禁藥罪。被告丙○○為販賣第二級毒品而持有之低度行
    為，為其販賣之高度行為所吸收，不另論罪。又藥事法並無
    處罰持有禁藥之明文，故依法律適用整體性法理，自無轉讓
    禁藥甲基安非他命前持有該禁藥之低度行為，為轉讓之高度
    行為所吸收問題（最高法院98年度台上字第5362號判決意旨
    參照），附此敘明。
(三)被告2人就犯罪事實二、(一)附表二編號3、4所示轉讓禁藥
    之犯行，具有共同犯意聯絡與行為分擔，應論以共同正犯。
(四)被告丙○○就犯罪事實一、附表二編號1、2所示各該販賣第二
    級毒品之犯行、就犯罪事實二、(一)附表二編號3、4及(二)
    附表二編號5所示各該轉讓禁藥之犯行，其犯意各別，行為
    互殊，應分論併罰。被告乙○○就犯罪事實二、(一)附表二編
    號3、4所示各該轉讓禁藥之犯行，亦犯意各別，行為互殊，
    應分論併罰。
(五)刑之加重與減輕說明：
  1.被告丙○○部分：
　⑴被告丙○○前因違反毒品危害防制條例等案件，分別經法院判
    處有期徒刑4年、2年（4次）、7月（2次）、5月、11月、10
    月、6月確定，並經裁定應執行有期徒刑8年2月確定，經入
    監執行後，於104年5月22日因縮短刑期假釋出監並付保護管
    束，於106年3月13日假釋期滿未經撤銷，視為執行完畢之事
    實，有臺灣高等法院被告前案紀錄表在卷可稽，且為被告丙
    ○○所不爭執，則其於受前揭有期徒刑執行完畢後之5年以內
    ，故意再犯本案有期徒刑以上之各罪，均為累犯，審酌被告
    丙○○構成累犯之前案均為毒品案件，而所犯本案亦均為毒品
    （包含藥事法）或與毒品有關之詐欺取財案件，具有同質性
    ，足見前案之徒刑執行成效不彰，依累犯規定加重其最低本
    刑（法定刑為無期徒刑部分除外），尚無所受刑罰超過其所
    應負擔罪責之情形，均應依刑法第47條第1項規定，除法定
    刑為無期徒刑部分，依刑法第65條第1項規定，不得加重之
    外，均加重其刑。又本案關於被告構成累犯之事實及應加重
    其刑之事項，業據檢察官於起訴書之犯罪事實欄一、證據並
    所犯法條欄三㈠提出主張並具體指出證明之方法，並經本院
    審理時就被告丙○○之科刑事項踐行調查、辯論程序（見本院
    卷第266至268頁），被告丙○○及其辯護人於本院審理期間對
    此均無任何爭執，自得作為論以累犯及加重其刑之裁判基礎
    ，此與最高法院110年度台上大字第5660號裁定之基礎事實
    係以起訴書未請求對被告依累犯規定加重其刑，法院於審理
    時，檢察官亦未就被告構成累犯之事實及應加重其刑之事項
    有所主張，並具體指出證明之方法之情形不同，附此敘明。
  ⑵毒品危害防制條例第17條第2項規定：「犯第4條至第8條之罪
    於偵查及歷次審判中均自白者，減輕其刑。」此規定所稱自
    白乃對自己之犯罪事實全部或主要部分為肯定供述之謂，而
    所謂偵查階段之自白，包括被告在偵查輔助機關及檢察官聲
    請法院羈押訊問時之自白在內（最高法院105年度台上字第2
    398號判決意旨參照）。經查，被告丙○○於檢察官聲請本院
    羈押訊問時供稱：（法官問：對於檢察官聲請羈押所提之證
    據、理由及必要性，有何意見？）對黃士恩所述，因為時間
    有點久，所以我記不清楚，經我昨天回想，我應該有與黃士
    恩碰面一、二次，這一、二次應該是我拿毒品給他的，也有
    跟他收錢，居間聯絡也有等語（見聲羈卷第21頁）。顯見被
    告丙○○於偵查階段已供認其有聯絡、交付毒品予證人黃士恩
    ，並向證人黃士恩收取價金等販賣毒品罪之主要構成要件事
    實，復於偵訊時就犯罪事實一、附表二編號1、2所示販賣第
    二級毒品之犯行，分別表示其承認有販賣或幫助販賣毒品予
    證人黃士恩等語（見偵10430卷第277至278頁），足認其於
    偵查中已自白犯行，復於本院準備程序及審理時對於犯罪事
    實一、附表二編號1、2所示販賣第二級毒品之犯行均自白不
    諱，自應依前揭規定，均減輕其刑，並與前述累犯之加重規
    定，依法先加重（法定刑為無期徒刑部分除外）後減輕之。
  ⑶行為人轉讓同屬禁藥之第二級毒品甲基安非他命（未達法定
    應加重其刑之一定數量）予成年人（非孕婦），依重法優於
    輕法之原則，擇較重之藥事法第83條第1項轉讓禁藥罪論處
    ，如行為人於偵查及歷次審判中均自白，仍應適用毒品危害
    防制條例第17條第2項規定減輕其刑（最高法院109年度台上
    大字第4243號裁定參照）。經查，被告丙○○就犯罪事實二、
    (一)附表二編號3、4及(二)附表二編號5所示轉讓禁藥之犯
    行，於偵訊、本院準備程序及審理時均自白不諱，均應依前
    揭規定，減輕其刑，並與前述累犯之加重規定，依法先加重
    （法定刑為無期徒刑部分除外）後減輕之。
　⑷被告丙○○於偵查中雖曾供出其第二級毒品甲基安非他命之來
    源為綽號「阿和」或「生命無常」之陳坤和，然檢警均未因
    其供述而查獲陳坤和等情，有臺中市政府警察局刑事警察大
    隊110年10月7日中市警刑六字第1100038109號函、臺灣臺中
    地方檢察署110年10月14日中檢謀羽110偵10432字第1109100
    385號函在卷可憑（見本院卷第193、199頁），故本案並無
    毒品危害防制條例第17條第1項規定之適用。
　⑸被告丙○○之辯護人雖另主張被告丙○○轉讓、販賣毒品之數量
    不多，請法院審酌是否依刑法第59條規定減輕其刑云云（見
    本院卷第267頁）。惟刑法第59條於94年2月2日之修正理由
    ，即為防止酌減其刑之濫用，而嚴定其適用條件，以免法定
    刑形同虛設，破壞罪刑法定原則，是此酌量減輕其刑，必須
    犯罪另有特殊原因與環境等，因在客觀上顯然足以引起一般
    同情，認為縱予宣告「法定最低度刑」猶嫌過重者，始有其
    適用，而濟法定刑之窮，以符罪刑相當原則。亦即必須配合
    法定最低度刑觀察其刑罰責任是否相當，不得僅以刑法第57
    條所列之犯罪情狀據為酌量減輕之理由。此所謂法定最低度
    刑，固包括法定最低本刑；惟遇有其他法定減輕之事由者，
    則應係指適用其他法定減輕事由減輕其刑後之最低度刑而言
    。倘被告別有法定減輕事由者，應先適用法定減輕事由減輕
    其刑後，猶認其犯罪之情狀顯可憫恕，即使科以該減輕後之
    最低度刑仍嫌過重者，始得適用刑法第59條規定酌量減輕其
    刑（最高法院108年度台上字第3657號、109年度台上字第10
    9號判決意旨參照）。經查，本院考量不論販賣或轉讓第二
    級毒品甲基安非他命之行為，對於國民健康、社會風氣及治
    安之危害均屬重大，且毒品危害防制條例第4條第2項方於10
    9年1月15日修正公布，於同年7月15日生效施行，已將販賣
    第二級毒品之法定刑提高為「無期徒刑或10年以上有期徒刑
    ，得併科1,500萬元以下罰金」，其修正理由謂：「依近年
    來查獲案件之數據顯示，製造、運輸、販賣第二級毒品之行
    為有明顯增加趨勢，致施用第二級毒品之人口隨之增加，為
    加強遏阻此類行為，爰修正第2項規定，將製造、運輸、販
    賣第二級毒品之最低法定刑提高為10年有期徒刑。」是以，
    倘法院動輒依刑法第59條規定減輕其刑，無異於牴觸上揭修
    法本旨；又被告對於販賣第二級毒品為政府嚴加查緝之重大
    犯罪行為，並非毫無認知，卻仍然為本案販賣或轉讓第二級
    毒品之犯行，行為殊值非難；況被告販賣第二級毒品及轉讓
    禁藥之犯行，依毒品危害防制條例第17條第2項規定減輕其
    刑後，已較原本法定刑度大幅降低，並無過苛情事，倘遽予
    憫恕被告，再依刑法第59條規定減輕其刑，除對於其個人難
    收改過遷善之效，無法達到刑罰之特別預防目的外，亦易使
    其他販毒之人心生投機、甘冒風險提供毒品，無法達到刑罰
    一般預防之目的，衡諸社會一般人客觀標準，難謂有過重而
    情堪憫恕之情形。　　
　2.被告乙○○部分：
　　被告乙○○就犯罪事實二、(一)附表二編號3、4所示轉讓禁藥
    之犯行，於偵訊、本院準備程序及審理時亦自白不諱，均應
    依毒品危害防制條例第17條第2項規定，減輕其刑。
(六)爰分別以行為人之責任為基礎，審酌被告丙○○接觸毒品之時
    間甚早，可追溯至其曾有違反麻醉藥品管理條例之前科，並
    曾因施用毒品案件經觀察、勒戒及法院判處罪刑（並非與累
    犯重複評價），則其對於毒品之成癮性、濫用性及對社會危
    害性，應更有所體認，詎其不但未能戒絕施用毒品惡習，明
    知毒品對於社會秩序及國民健康危害至深且鉅，嚴重影響社
    會治安，仍無視於國家禁絕毒品之禁令，任意販賣或轉讓甲
    基安非他命，戕害他人身心健康，或是藉毒品取得不易之特
    徵詐騙他人，所為實有不該，而被告乙○○前則曾因施用毒品
    案件，經檢察官為緩起訴處分確定，亦未戒絕施用毒品之惡
    習，與被告丙○○交往期間共同邀約證人李俊璟，而為本案附
    表二編號3、4所示轉讓禁藥之犯行，均應予非難；惟審酌被
    告2人於犯後均能坦認犯行，被告丙○○並供出毒品來源，配
    合檢警查緝，雖未能查獲，犯後態度尚可，且被告2人所販
    賣或轉讓毒品之數量均屬有限，僅止於彼此間認識之吸毒者
    友儕間互通有無或共享，因而販賣或轉讓毒品，對社會治安
    及國民健康之危害性相對較低，兼衡本案各該販賣或轉讓毒
    品之種類、對象、人數、次數、數量及被告丙○○各次販賣毒
    品金額，暨被告丙○○自述其為國中肄業學歷之教育程度，從
    事研磨工具工作，月收入約3萬餘元，而被告乙○○自述其為
    高中肄業學歷之教育程度，與被告丙○○結婚後，在家中幫公
    公從事木工工作，被告丙○○之父母年事已高，家中必須有人
    協助照顧父母等一切情狀，分別量處如附表一所示之刑，並
    另就被告丙○○所犯詐欺取財罪部分，併諭知易科罰金之折算
    標準。另審酌被告丙○○販賣甲基安非他命之對象均為證人黃
    士恩，時間集中在109年10月間，犯罪時間間隔不久，被告2
    人共同轉讓禁藥之對象均為證人李俊璟，時間集中在109年1
    2月間，犯罪時間亦間隔不久，被告丙○○另有轉讓禁藥予證
    人林佳發，各該相同犯罪間之犯罪手段、行為態樣均相似，
    且所犯之罪均為侵害社會法益之犯罪，罪質相同，並參諸刑
    法第51條第5款係採限制加重原則，而非累加原則之意旨，
    分別就被告丙○○所犯如附表一編號一、二所示不得易科罰金
    、不得易服社會勞動部分，及如附表一編號三、四、五所示
    不得易科罰金、得易服社會勞動部分，分別定如主文所示應
    執行之刑，就被告乙○○所犯如附表一編號三、四所示部分，
    亦另定如主文所示應執行之刑。
(七)被告乙○○前於93年間，因偽造文書等案件，經本院以93年度
    訴字第1586號判決判處有期徒刑3月、緩刑2年，於93年9月1
    3日確定，嗣因緩刑期滿，而緩刑之宣告未經撤銷，其刑之
    宣告失其效力，有臺灣高等法院被告前案紀錄表可憑。其因
    一時短於思慮，邀約有施用毒品習慣之友儕即證人李俊璟一
    同施用毒品而犯轉讓禁藥罪，所為固非可取，惟其於偵訊及
    本院審理時均坦承犯行，並已知所悔悟，其與被告丙○○結婚
    後在家中有固定工作，且可預見被告丙○○因本案入監服刑後
    ，須照顧被告丙○○家人，本院審酌上情，認被告乙○○經此偵
    審程序教訓，應已足生警惕，故對於被告乙○○所宣告之刑，
    以暫不執行為適當，並審酌其前科素行與家庭經濟生活狀況
    後，依刑法第74條第1項第1款規定，諭知緩刑3年，以勵自
    新；另為使其記取教訓，能對社會有所貢獻，仍有課予一定
    緩刑負擔之必要，爰依同法第74條第2項第5款規定，併命其
    應向執行檢察官指定之政府機關、政府機構、行政法人、社
    區或其他符合公益目的之機構或團體，提供60小時之義務勞
    務，以對其生適度警惕之效，併依刑法第93條第1項第2款規
    定，諭知於緩刑期間付保護管束。又緩刑宣告係國家鑒於被
    告能因知所警惕而有獲得自新機會之期望，特賦予宣告之刑
    暫不執行之寬典，倘被告在緩刑期間再犯罪，或有其他符合
    法定撤銷緩刑之原因者，均可能由檢察官聲請撤銷本件緩刑
    宣告，而仍須執行原所宣告之刑之後果，附此指明。
三、沒收：
(一)按犯毒品危害防制條例第4條至第9條、第12條、第13條或第
    14條第1項、第2項之罪者，其供犯罪所用之物，不問屬於犯
    罪行為人與否，均沒收之，同條例第19條第1項定有明文。
    又毒品危害防制條例第19條第1項係採義務沒收主義，而犯
    該條規定所列舉之各罪，其供犯罪所用之物，不問屬於犯罪
    行為人與否，除已證明滅失或不存在者外，法院即應諭知沒
    收，毒品危害防制條例就供犯罪所用之物，未有規定全部或
    一部不能沒收執行之方式，就此，應適用刑法第38條第4項
    追徵價額之規定（最高法院108年度台上字第2753號判決意
    旨參照）。經查，被告丙○○以其持用OPPO廠牌、插入門號00
    00000000號SIM卡之行動電話作為聯絡販毒所使用之工具等
    情，業據其於本院準備程序及審理時均供認不諱（見本院卷
    第172、260頁），雖未據扣案，仍應依前揭規定，於被告丙
    ○○附表一編號一、二所示之罪刑項下宣告沒收，於全部或一
    部不能沒收或不宜執行沒收時，追徵其價額。
(二)又供犯罪所用之物，屬於犯罪行為人者，得沒收之，於全部
    或一部不能沒收或不宜執行沒收時，追徵其價額。刑法第38
    條2項前段、第4項定有明文。經查，被告丙○○另以其持用OP
    PO廠牌、插入門號0000000000號SIM卡之行動電話作為如附
    表二編號3、5所示聯絡證人李俊璟、林佳發而轉讓禁藥所使
    用之工具，及如犯罪事實三所示詐欺證人呂婷婷所使用之工
    具，被告乙○○則以扣案之SONY廠牌行動電話（含門號000000
    0000號SIM卡）作為如附表二編號4所示聯絡證人李俊璟而轉
    讓禁藥所使用之工具等情，業據其等於本院審理時均供認不
    諱（見本院卷第260頁），爰依前揭規定，分別於其等附表
    一編號三至六所示之罪刑項下宣告沒收，就被告丙○○未扣案
    之行動電話部分，於全部或一部不能沒收或不宜執行沒收時
    ，追徵其價額。
(三)犯罪所得，屬於犯罪行為人者，沒收之，於全部或一部不能
    沒收或不宜執行沒收時，追徵其價額，刑法第38條之1第1項
    前段、第3項定有明文。經查，被告丙○○於附表二編號1、2
    所示之時間、地點販賣甲基安非他命予證人黃士恩，分別取
    得2,800元、6,000元之對價，核屬其各該販賣第二級毒品犯
    行所取得之犯罪所得，於犯罪事實三所示之時間、地點及方
    式，詐欺證人呂婷婷而取得2,000元，核屬其詐欺取財之犯
    罪所得，雖均未據扣案，仍應依前揭規定，於其各該販賣第
    二級毒品及詐欺取財之罪刑項下分別宣告沒收，於全部或一
    部不能沒收或不宜執行沒收時，追徵其價額。
(四)至於扣案如附表三所示之物，固然均為被告丙○○所有，惟均
    與本案販賣、轉讓甲基安非他命或詐欺取財之犯行無關，此
    據被告丙○○供述在卷（見本院卷第260頁），且查該等扣案
    物或係一般消費性電子產品，或係供施用毒品之器具或殘留
    物，亦無其他積極證據證明與本案有關，爰均不予宣告沒收
    ，附此敘明。　　
據上論斷，依刑事訴訟法第299條第1項前段，毒品危害防制條例
第4條第2項、第17條第2項、第19條第1項，藥事法第83條第1項
，刑法第11條、第28條、第339條第1項、第47條第1項、第51條
第5款、第38條第2項前段、第4項、第38條之1第1項前段、第3項
、第74條第1項第1款、第2項第5款、第93條第1項第2款，判決如
主文。
本案經檢察官張子凡提起公訴，檢察官甲○○到庭執行職務。
中　　華　　民　　國　　111 　年　　5 　　月　　18　　日
                  刑事第十二庭  審判長法  官 廖慧娟
　　　　　　　　　
                                      法  官 張意鈞
　　　　　　　　　　　　　　　　　　　
                                      法  官 何紹輔
以上正本證明與原本無異。
如不服本判決應於收受送達後20日內向本院提出上訴書狀，並應
敘述具體理由；其未敘述上訴之理由者，應於上訴期間屆滿後20
日內向本院補提理由書（均須按他造當事人之人數附繕本）「切
勿逕送上級法院」。
　　　　                              書記官 林政佑
中　　華　　民　　國　　111 　年　　5 　　月　　18　　日
　　　　
【附錄本案論罪科刑法條】
毒品危害防制條例第4條
製造、運輸、販賣第一級毒品者，處死刑或無期徒刑；處無期徒
刑者，得併科新臺幣3千萬元以下罰金。
製造、運輸、販賣第二級毒品者，處無期徒刑或10年以上有期徒
刑，得併科新臺幣1千5百萬元以下罰金。
製造、運輸、販賣第三級毒品者，處7年以上有期徒刑，得併科
新臺幣1千萬元以下罰金。
製造、運輸、販賣第四級毒品者，處5年以上12年以下有期徒刑
，得併科新臺幣5百萬元以下罰金。
製造、運輸、販賣專供製造或施用毒品之器具者，處1年以上7年
以下有期徒刑，得併科新臺幣1百50萬元以下罰金。
前五項之未遂犯罰之。

藥事法第83條
明知為偽藥或禁藥，而販賣、供應、調劑、運送、寄藏、牙保、
轉讓或意圖販賣而陳列者，處7年以下有期徒刑，得併科新臺幣5
千萬元以下罰金。
犯前項之罪，因而致人於死者，處7年以上有期徒刑，得併科新
臺幣1億元以下罰金；致重傷者，處3年以上12年以下有期徒刑，
得併科新臺幣7千5百萬元以下罰金。
因過失犯第1項之罪者，處2年以下有期徒刑、拘役或科新臺幣5
百萬元以下罰金。
第1項之未遂犯罰之。

中華民國刑法第339條
（普通詐欺罪）
意圖為自己或第三人不法之所有，以詐術使人將本人或第三人之
物交付者，處5年以下有期徒刑、拘役或科或併科50萬元以下罰
金。
以前項方法得財產上不法之利益或使第三人得之者，亦同。
前二項之未遂犯罰之。

【附表一】
編號 犯罪事實 論罪科刑及沒收 一 如犯罪事實欄一、附表二編號⒈所載 丙○○販賣第二級毒品，處有期徒刑伍年肆月。未扣案之OPPO廠牌行動電話壹支（含門號0000000000號SIM卡壹枚）及未扣案之犯罪所得新臺幣貳仟捌佰元均沒收，於全部或一部不能沒收或不宜執行沒收時，追徵其價額。 二 如犯罪事實欄一、附表二編號⒉所載 丙○○販賣第二級毒品，處有期徒刑伍年捌月。未扣案之OPPO廠牌行動電話壹支（含門號0000000000號SIM卡壹枚）及未扣案之犯罪所得新臺幣陸仟元均沒收，於全部或一部不能沒收或不宜執行沒收時，追徵其價額。 三 如犯罪事實欄一、(一)附表二編號⒊所載 丙○○共同轉讓禁藥，處有期徒刑伍月。未扣案之OPPO廠牌行動電話壹支（含門號0000000000號SIM卡壹枚）沒收，於全部或一部不能沒收或不宜執行沒收時，追徵其價額。 乙○○共同轉讓禁藥，處有期徒刑肆月。 四 如犯罪事實欄一、(一)附表二編號⒋所載 丙○○共同轉讓禁藥，處有期徒刑伍月。 乙○○共同轉讓禁藥，處有期徒刑肆月。扣案之SONY廠牌行動電話壹支（含門號0000000000號SIM卡壹枚）沒收。 五 如犯罪事實欄一、(二)附表二編號⒌所載 丙○○轉讓禁藥，處有期徒刑伍月。未扣案之OPPO廠牌行動電話壹支（含門號0000000000號SIM卡壹枚）沒收，於全部或一部不能沒收或不宜執行沒收時，追徵其價額。 六 如犯罪事實欄三、所載 丙○○犯詐欺取財罪，處有期徒刑參月，如易科罰金，以新臺幣壹仟元折算壹日。未扣案之OPPO廠牌行動電話壹支（含門號0000000000號SIM卡壹枚）及未扣案之犯罪所得新臺幣貳仟元均沒收，於全部或一部不能沒收或不宜執行沒收時，追徵其價額。 

【附表二】
編號 販 毒 者 購毒者 交易時間 交易地點 交易方式 交易金額(新臺幣) ⒈ 丙○○ 黃士恩 109年10月8日17時26分許 臺中市○區○○街00號附近之夾娃娃機店 丙○○於109年10月8日15時許，以其持用0000000000號行動電話（OPPO廠牌，未扣案）內之通訊軟體LINE與黃士恩聯繫交易第二級毒品甲基安他命事宜，雙方約定價量及地點後，黃士恩於左列時、地交付丙○○新臺幣（下同）2,800元，丙○○當場交付黃士恩重量約1.75公克之甲基安非他命1小包予黃士恩而完成交易。 2,800元 ⒉ 丙○○ 黃士恩 109年10月某日21時30分許 臺中市○○區○○路000號附近超商 丙○○於109年10月間某日21時前，以其持用之門號0000000000號行動電話內之通訊軟體LINE與黃士恩聯繫交易第二級毒品甲基安他命事宜，雙方約定價量及地點後，黃士恩於左列時、地交付丙○○6,000元，丙○○當場交付黃士恩重量約3.5公克之甲基安非他命1小包予黃士恩而完成交易；復於同年月26日5時17分許，在丙○○位於臺中市○○區○○路000號住處附近補交付前次不足部分予黃士恩。 6,000元 編號 轉讓毒品者 受轉讓人 轉讓時間 轉讓地點 轉讓方式  ⒊ 丙○○、 乙○○ 李俊璟 109年12月1日8時40分許 臺中市○○區○○路000號居處內 丙○○於109年12月1日7時58分許、乙○○於同日8時12分許，分別以丙○○所持用之門號0000000000號行動電話與李俊璟持用之0000000000號行動電話聯繫，邀請李俊璟一同施用第二級毒品甲基安非他命，嗣李俊璟於左列時間抵達左列地點後，丙○○、乙○○即共同無償提供數量不詳之甲基安非他命予李俊璟施用。  ⒋ 丙○○、 乙○○ 李俊璟 109年12月26日15時許 臺中市○○區○○路000號居處內 李俊璟於109年12月26日14時53分許，以其持用之0000000000號行動電話與乙○○持用之0000000000號行動電話（SONY廠牌）聯繫約定一同施用第二級毒品甲基安非他命事宜，嗣李俊璟於左列時間抵達左列地點後，丙○○、乙○○即共同無償提供數量不詳之甲基安非他命予李俊璟施用。  ⒌ 丙○○ 林佳發 109年12月28日凌晨1時許 臺中市大雅區昌平路4段與德勝路口之公墓 林佳發於109年12月27日22時38分許起至翌（28）日凌晨0時27分許止，以其持用之0000000000號行動電話與丙○○持用之0000000000號行動電話聯繫，嗣林佳發於左列時間抵達左列地點後，丙○○即無償提供數量不詳之甲基安非他命予林佳發施用。  

【附表三】（不予沒收）
編號 物品名稱及數量 所有人  ⒈ ASUS平板手機1支（含門號0000000000號SIM卡，手機序號000000000000000） 丙○○  ⒉ 白色粉末1包   ⒊ 玻璃吸食器2組   ⒋ 安非他命殘渣袋7包